臺灣桃園地方法院刑事判決　　　　　　　　　　　　九十三年度交訴字第一一四號
　　公　訴　人　臺灣桃園地方法院檢察署檢察官
　　被　　　告　乙○○　男　三.
　　　　　　　　丙○○　男　二.
右列被告等因肇事遺棄罪等案件，經檢察官提起公訴（九十三年度偵字第一二七二六
號及第一三三三一號），本院裁定改依簡式審判程序，茲判決如左：
    主  文
乙○○因過失致人於死，處有期徒刑拾月；又駕駛動力交通工具肇事，致人死傷而逃
逸，處有期徒刑柒月。應執行有期徒刑壹年肆月。緩刑參年。
丙○○因過失致人於死，處有期徒刑陸月，如易科罰金，以參佰元折算壹日。緩刑貳
年。
    事  實
一、乙○○於民國九十二年六月二十二日凌晨，駕駛車號Ｌ八—三七九號自用小客
    車，沿桃園縣平鎮市台六十六號快速道路下平面道路往中豐路方向行駛，於同日
    凌晨三時八分許，行經至前揭平面道路與金陵四段路口，本應注意車輛行駛時，
    駕駛人應注意車前狀況，並隨時採取必要之安全措施，且於通過前揭路口時，其
    行進方向之號誌燈已為紅燈狀態，理應讓綠燈狀態之金陵路四段車道車輛先行，
    而當時天候晴，路面乾燥無缺陷，亦無障礙物，視距良好，且依其智識、能力亦
    無不能注意之情事，竟疏未注意，闖越紅燈，適有丙○○所騎乘車號ＡＹＨ—二
    八號重型機車，附載游典霖，沿金陵路四段往中壢市方向行駛，丙○○亦應注
    意車前狀況，隨時採取必要安全措施，而當時天候晴，路面乾燥無缺陷，亦無障
    礙物，視距良好，且依丙○○之智識、能力亦無不能注意之情事，竟疏未注意而
    貿然行駛，兩車遂在前揭路口發生碰撞，丙○○騎乘之前開機車人車倒地，因而
    致游典霖受有頭部外傷併顱內出血之傷害，經送醫急救後，仍因傷重而於同日凌
    晨四時三十八分許不治死亡；丙○○受有身體多處骨折之傷害（乙○○對丙○○
    涉有過失傷害部分，業經丙○○於偵查中撤回告訴，經檢察官另以不另為不起訴
    處分之諭知）。詎乙○○於肇事後，竟未停車查看並救護傷患，反而逕自駕車逃
    逸現場。嗣經警據報前往車禍現場處理，依車禍現場所留汽車碎片，始循線查獲
    。
二、案經桃園縣警察局平鎮分局報告暨臺灣桃園地方法院檢察署檢察官據報相驗後自
    動檢舉偵查起訴。
    理  由
一、右揭犯罪事實，業據被告乙○○、丙○○迭於警詢及偵審中供承不諱，核與證人
    黃士豪、李崇源分別於警詢及偵查中所證述之情節大致相符，並有桃園縣警察局
    平鎮○○道路交通事故調查報告表（一）及（二）、道路交通事故現場圖、現場
    及車損照片等件附卷可參。又被害人游典霖確係因本件交通事故致遭被告乙○○
    所駕前開小客車及被告丙○○所騎前開機車發生碰撞，而致被告丙○○所騎前開
    機車人車倒地，受有頭部外傷併顱內出血之傷害，經送醫急救後，仍因傷重而於
    同日凌晨四時三十八分許不治死亡之事實，亦經臺灣桃園地方法院檢察署檢察官
    督同檢驗員相驗明確，此有臺灣桃園地方法院檢察署勘（相）驗筆錄、驗斷書、
    相驗屍體證明書及壢新醫院診斷證明書等件附卷足憑。次按汽車行駛時，駕駛人
    應注意車前狀況，並隨時採取必要之安全措施，及應注意遵守交通號誌之指示行
    車，道路交通安全規則第九十四條第三項、第一百二十四條分別定有明文。被告
    乙○○、丙○○分別考領有適當之駕駛執照，有被告二人之駕駛執照影本各一紙
    附卷可憑，並經本院當庭核閱被告二人之駕駛執照正本無誤（參見本院卷第四四
    、四九—五十頁），自應均具有前揭注意能力至屬甚明。而本件案發當時天候晴
    ，路面乾燥無缺陷，亦無障礙物，視距良好、路況皆良好，有前揭道路交通事故
    調查報告表（一）及（二）各一紙在卷可參，且依被告二人之智識、能力亦無不
    能注意之情事，竟疏未注意上開規定而致肇事，被告二人均有過失，至為灼然。
    則被告二人之過失行為與被害人死亡結果間，具有相當因果關係，均堪認定。綜
    上所述，足見被告二人之自白核與事實相符，應可採為論罪科刑之依據。從而，
    本件事證已臻明確，被告二人之犯行均洵堪認定，應予應法論科。
二、核被告乙○○所為，係犯刑法第二百七十六條第一項之過失致人於死罪、刑法第
    一百八十五條之四之駕駛動力交通工具肇事致人死傷而逃逸罪。核被告丙○○所
    為，係犯刑法第二百七十六條第一項之過失致人於死罪。又被告乙○○所犯前開
    過失致死、駕駛動力交通工具肇事致人死傷而逃逸等二罪，犯意各別，罪名互殊
    ，應予分論併罰。爰審酌被告乙○○未能遵守交通規則致肇生本件交通事故，未
    思即時救助傷患，反而駕車逃逸，行為實不可取，被告丙○○亦未遵守交通規則
    而同致生本件交通事故，惟念被告二人犯後尚能坦承犯行，並已與被害人之父母
    甲○○、王美雪達成和解，有和解書影本一份在卷可考（參見九十三年度偵字第
    一二七二六號偵卷第七四—七六頁），被告乙○○並已賠償被害人之父母、被告
    丙○○損失，有其提出之新竹國際商業銀行匯款副通知書、郵政國內匯款執據影
    本等件附卷足憑（參見九十三年度偵字第一二七二六號偵卷第七七—七八頁、本
    院卷第四八頁），足認被告二人犯後態度堪稱良好，深具悔意，及雙方過失情節
    等一切情狀，分別量處如主文所示之刑，並就被告乙○○部分定其應執行之刑，
    及就被告丙○○部分諭知易科罰金之折算標準。末查，被告乙○○、丙○○前均
    未曾受有期徒刑以上刑之宣告，此有臺灣高等法院被告全國前案紀錄表及臺灣桃
    園地方法院檢察署刑案資料查註紀錄表等件在卷可參，且均與被害人之父母達成
    和解，有上開和解書影本一份在卷可考，可認被告二人經此次科刑教訓後，均應
    知警惕而無再犯之虞，本院認為前開對被告二人宣告之刑，以暫不執行為適當，
    爰對被告乙○○併予宣告緩刑三年，被告丙○○併予宣告緩刑二年，以啟自新。
三、又本件被告二人所犯係死刑、無期徒刑、最輕本刑為三年以上有期徒刑以外之罪
    ，其於準備程序中就被訴事實為有罪之陳述，經法官告知簡式審判程序之旨，並
    聽取公訴人、被告二人之意見後，本院認為適宜由受命法官獨任進行簡式審判程
    序，附予敘明。
據上論斷，應依刑事訴訟法第二百七十三條之一第一項、第二百九十九條第一項前段
，刑法第二百七十六條第一項、第一百八十五條之四、第五十一條第五款、第四十一
條第一項前段、第七十四條第一款，罰金罰鍰提高標準條例第一條前段、第二條，判
決如主文。
本案經檢察官孫沛琦到庭執行職務。
中　　　華　　　民　　　國　　九十三　　年　　 十二 　　月　　 三十 　　日
                                臺灣桃園地方法院交通法庭
                                    法  官    林  家  賢
右正本證明與原本無異。
如不服本判決，應於判決送達後十日內，向本院提出上訴狀。
                                    書記官    戴  育  萍
中　　　華　　　民　　　國　　九十三　　年　　 十二 　　月　　 三十 　　日
附錄本判決論罪科刑法條：
刑法第二百七十六條第一項：
因過失致人於死者，處二年以下有期徒刑、拘役或二千元以下罰金。
刑法第一百八十五條之四：
駕駛動力交通工具肇事，致人死傷而逃逸者，處六月以上五年以下有期徒刑。
